臺灣高等法院民事裁定
109年度聲字第46號
聲  請  人  大馨建設股份有限公司

法定代理人  林雅萍
代  理  人  江如蓉律師
上列聲請人因與相對人徐義昌、劉文麗間請求損害賠償再審之訴
事件（本院108年度再字第53號），聲請停止執行，本院裁定如
下：
    主  文
聲請人以新臺幣壹拾陸萬壹仟元供擔保後，臺灣新北地方法院一
○九年度司執字第二八○二號、臺灣臺北地方法院一○九年度司執
助字第四七一號、臺灣士林地方法院一○九年度司執助字第三五
三號強制執行事件之強制執行程序，於本院一○八年度再字第五
十三號再審事件裁判確定前，應予停止。 
    理  由
一、按強制執行程序開始後，除法律另有規定外，固不停止執行
    ，惟於執行當事人提起再審之訴時，法院因必要情形或依聲
    請定相當並確實之擔保，得為停止強制執行之裁定，強制執
    行法第18條第1項、第2項分別定有明文。又法院依強制執行
    法第18條第2項所定擔保金額而准許停止強制執行之裁定者
    ，該擔保金額係備供強制執行債權人因停止執行所受損害之
    賠償而設；其數額應依標的物停止執行後，債權人未能即時
    受償或利用該標的物所受之損害額，或其因另供擔保強制執
    行所受之損害額定之，非以標的物之價值或其債權額為依據
    。
二、本件聲請人主張：相對人以本院105年度消上字第5號確定判
    決（下稱系爭確定判決）為執行名義，聲請臺灣新北地方法
    院（下稱新北地院）以109年度司執字第2802號強制執行事
    件，對伊實施強制執行，並經新北地院囑託臺灣士林地方法
    院（下稱士林地院）、臺灣臺北地方法院（下稱臺北地院）
    依序以109年度司執助字第353號、109年度司執助字第471號
    強制執行事件執行在案（上開新北、臺北、士林地院強制執
    行事件，合稱系爭執行事件），執行程序尚未終結；伊已對
    系爭確定判決提起再審之訴，經本院以108年度再字第53號
    （下稱53號事件）審理中，為免日後有難以回復執行前狀態
    之虞，依強制執行法第18條第2項規定，願供擔保，聲請停
    止系爭執行程序，業據提出蓋有本院收文戳章之民事再審起
    訴狀、執行命令、民事聲請狀為證（見本院卷第23、27至31
    、51頁），並經本院調閱系爭執行事件、53號事件卷宗核對
    相符，尚無不合。次查，相對人因停止執行可能遭受之損害
    ，應係停止執行期間，其執行債權新臺幣（下同）1,075,88
    5元（見本院卷第51頁）因未能繼續執行受償所受相當於法
    定利息之損失，而聲請人所提再審之訴訴訟標的金額為7,11
    3,866元（見本院卷第72至108頁），係屬得上訴第三審之事
    件，參考司法院所頒布各級法院辦案期限實施要點規定，第
    二、三審通常程序審判案件之辦案期限分別為2年、1年，共
    計3年，加以計算，預估聲請人提起本件再審之訴獲准停止
    執行，因而致相對人延後受償期間可能所受損害為161,000
    元，爰酌定相當擔保，准許聲請人所為停止系爭執行事件之
    聲請。
三、據上論結，本件聲請為有理由，爰裁定如主文。 
中    華    民    國   109    年    2    月     25    日
                  民事第二十三庭
                        審判長法  官  蕭胤瑮
         　　　 　　　　　　　法  官　鄭威莉
        　　　　　　　　　　　法  官　許勻睿
正本係照原本作成。
如不服本裁定，應於收受送達後10日內向本院提出抗告狀，並應
繳納抗告費新臺幣１千元。
中　　華　　民　　國　　109 　年　　2 　　月　　26　　日

　　　　　　　　　　　　　    書記官  秦湘羽